【裁判字號】    95,破抗,10
【裁判日期】    950614
【裁判案由】    破　　產
【裁判全文】
臺灣高等法院臺中分院民事裁定  95年度破抗字第10號
抗  告  人
即破 產 人  甲○○
相  對  人
即債 權 人  台灣中小企業銀行股份有限公司
法定代理人  乙○○
上列抗告人因與相對人間破產事件，對於民國95年4月26日台灣
台中地方法院94年度執破字第1號所為裁定，提起抗告，本院裁
定如下：
    主  文
原裁定廢棄，發回台灣台中地方法院。
    理  由
一、按破產法第148條明定：「破產宣告後，如破產財團之財產
    不敷清償財團費用及財團債務時，法院因破產管理人之聲請
    ，應以裁定宣告破產終止」，申言之，如破產財團之財產不
    敷清償財團費用及財團債務時，應由「破產管理人」聲請法
    院裁定宣告破產終止，即聲請權人只限「破產管理人」，債
    權人並無此聲請權限。
二、原裁定意旨謂：查本件破產事件（即原審90年破字第31號）
    自民國90年8月29日經原法院裁定宣告破產至今，破產人之
    破產財團組成計有：１、坐落大里市○里段57-10地號土地
    及地上建物1698建號（惟抵押權人中國農民銀行豐原分行行
    使別除權）。２、瑞聯航空股份有限公司股票6萬股。３、
    瑞聯航空股份有限公司股票3005萬股（惟質權人寶華商銀中
    港分行行使別除權）。４、中資建設股份有限公司股票175
    萬股（惟中國農民銀行中港分行行使別除權）。５、債務人
    對瑞聯航空股份有限公司之債權2250萬元。是扣除債權人主
    張行使別除權之財產部分，破產財團僅剩瑞聯航空股份有限
    公司6萬股及對瑞聯航空股份有限公司之債權2250萬元可供
    其他債權人分配。惟瑞聯航空股份有限公司目前已倒閉亦聲
    請破產，其股票幾無價值，對其債權亦追討無門，破產財團
    之價值幾等於零，破產財團即難以構成，更遑論日後有何分
    配財產之可能，是裁定准許債權人台灣中小企業銀行股份有
    限公司（下簡稱台灣中小企業銀行）聲請終止本件破產程序
    等情。有原審卷宗可按。惟查，揆諸首開說明，原審以「債
    權人」台灣中小企業銀行聲請，即逕准許終止本件破產程序
    ，已有未當。且除破產管理人於原審陳稱：破產財團尚有上
    開財產等情外（見原審卷94年4月19日筆錄)，原裁定並未詳
    究財團費用及財團債務之詳細情形？遑論有關破產財團之財
    產是否確不敷清償財團費用及財團債務？是原裁定逕准如相
    對人所請，顯有未洽。抗告意旨指摘原裁定不當，聲明廢棄
    ，非無理由。本件認有發回原法院，就近調查上開事證，另
    為適當裁定之必要。
三、依破產法第五條、民事訴訟法第四百九十二條，裁定如主文
    。
中    華    民    國    95    年    6     月    14    日
                    民事第一庭審判長法  官  吳火川
                                    法  官  饒鴻鵬
                                    法  官  陳繼先
以上正本係照原本作成。
如不服本裁定應於送達後十日內向本院提出再抗告狀，並繳納再
抗告費新臺幣一千元。再為抗告應以適用法規顯有錯誤為理由，
並經本院之許可，該許可以原裁定所涉及之法律見解具有原則上
之重要性者為限。
                                    書記官  林育德
中    華    民    國    95    年    6     月    15    日
                                                      Ｂ


司法院資訊處製作；財團法人民間司法改革基金會備份。
